【裁判字號】    98,易,213
【裁判日期】    980331
【裁判案由】    違反商標法
【裁判全文】
臺灣彰化地方法院刑事判決               98年度易字第213號
公  訴  人  臺灣彰化地方法院檢察署檢察官弘股
被      告  甲○○
上列被告因違反商標法案件，經檢察官提起公訴（九十八年度偵
字第一二四一號），本院判決如下：
    主  文
甲○○明知為未得商標權人同意，於同一商品，使用相同之註冊
商標之商品，意圖販賣而陳列，處拘役肆拾日，如易科罰金，以
新臺幣壹仟元折算壹日。
扣案之仿冒「ＯＭＥＧＡ」商標手錶壹支沒收。
    事  實
一、甲○○明知「ＯＭＥＧＡ」商標名稱及圖樣，係商標專用權
    人瑞士商亞米茄股份有限公司（下稱亞米茄公司）向我國經
    濟部智慧財產局申請註冊登記獲准，取得指定使用於錶及其
    相關組件等商品之商標專用權，且現仍於商標專用期間內，
    並明知該公司所生產製造使用前揭商標圖樣之商品，在國際
    及國內市場均行銷多年，具有相當之聲譽，為業者及一般消
    費大眾所熟知，屬相關大眾所共知之商標及商品，任何人未
    經各該商標專用權人之同意或授權，不得於同一商品或類似
    商品，使用相同或近似於此註冊商標商品。竟基於販賣之意
    圖，明知其於民國九十五年間透過網路以新臺幣（下同）二
    千五百元向真實姓名、年籍不詳之人購入之「ＯＭＥＧＡ」
    商標之仿冒手錶一支，係屬未得商標權人亞米茄公司同意，
    於同一商品手錶，使用相同之「ＯＭＥＧＡ」商標之手錶，
    為仿冒品，竟仍於九十八年一月三日十九時十四分許，在其
    位於彰化縣田尾鄉○○里○○路二號之住處，以網際網路上
    網在「雅虎奇摩拍賣網」上，以二千五百元起標之價格公開
    陳列之。嗣經警喬裝買家下標購買而查獲，並扣得其所有前
    開仿冒「ＯＭＥＧＡ」商標之手錶一支。
二、案經彰化縣警察局員林分局報請臺灣彰化地方法院檢察署檢
    察官偵查起訴。
    理  由
一、本件被告甲○○所犯係屬刑事訴訟法第三百七十六條第一款
    所列之最重本刑為三年以下有期徒刑、拘役或專科罰金之罪
    ，本院爰依同法第二百八十四條之一之規定行獨任審判。
二、前揭犯罪事實，業據被告甲○○於本院審理時坦承不諱。又
    扣案之手錶一支經鑑定結果，該手錶係商品來源不明，非來
    自原授權製造廠商；商品品質其使用之材質、配件、製工均
    甚粗糙與原廠有異；欠缺原廠商品之保證書、來源證明、發
    票、使用說明書及精緻包裝；販售價格與原廠相差懸殊，並
    仿製原廠商註冊之商標，有鑑定證明書一紙附卷可按（參彰
    化縣警察局員林分局刑案偵查卷第九頁）。故扣案之手錶，
    係屬未得商標權人亞米茄公司同意，於同一商品手錶，使用
    相同之「ＯＭＥＧＡ」商標之手錶。再「ＯＭＥＧＡ」商標
    及圖樣，於五十八年一月一日即於我國註冊商標，該商標之
    專用權人為瑞士商亞米茄公司，且該商標之專用期限迄一百
    零七年十二月三十一日止，該商標專用於錶及其組件，有經
    濟部智慧財產局商標資料檢索服務單一紙及該局九十八年三
    月十一日（98）智商０九二四字第０九八八００九九六八０
    號函送之商標註冊簿等在卷可稽，現仍於商標專用期限內。
    又被告於警詢、偵查中及本院審理時並供陳：其想把扣案之
    手錶賣掉，就在九十八年一月三日上網拍賣等語。亦足認被
    告確有販賣之意圖。此外，復有雅虎摩拍賣網站資料、雅虎
    奇摩ＩＰ登入資料各一份及扣案之仿冒手錶一支在卷可資佐
    證，堪信被告之自白與事實相符。本件事證業臻明確，被告
    犯行已堪認定，應予依法論科。
三、核被告所為，係犯商標法第八十二條之明知為仿冒商標商品
    意圖販賣而陳列罪。爰審酌被告前尚無前科，素行良好，此
    有臺灣高等法院被告前案紀錄表存卷可參，惟其竟利用販售
    二手商品之機會，意圖販賣前揭仿冒商品而陳列，不僅對商
    標權人之商譽造成損害，亦就真正商標權所表彰之品質亦生
    影響，並破壞我國致力於智慧財產權保護之國際聲譽，惟被
    告尚未及販出得利即遭警查獲，且商標權人亦表明無提出告
    訴之意，並於犯後已坦承犯行等一切情狀，核情量處如主文
    所示之刑，並諭知易科罰金之折算標準，以示懲處。至扣案
    之仿冒「ＯＭＥＧＡ」商標手錶一支，乃被告意圖販賣而陳
    列之物，不問屬於犯人與否，應依商標法第八十三條之規定
    宣告沒收。
據上論斷，應依刑事訴訟法第二百八十四條之一、第二百九十九
條第一項前段，商標法第八十二條、第八十三條，刑法第十一條
、第四十一條第一項前段，判決如主文。
本案經檢察官陳茂榮到庭執行職務。
中    華    民    國    98    年    3     月    31    日
                  刑事第二庭      法      官  陳秋錦
以上正本證明與原本無異。
如不服本判決應於收受判決後10日內向本院提出上訴書狀，並
應敘述具體理由。其未敘述上訴理由者，應於上訴期間屆滿後
20日內向本院補提理由書(均須按他造當事人之人數附繕本)
「切勿逕送上級法院」。
告訴人或被害人對於判決如有不服具備理由請求檢察官上訴者，
其上訴期間之計算係以檢察官收受判決正本之日期為準。
中    華    民    國    98    年     3    月    31    日
                                  書  記  官  張清秀
附錄本案論罪科刑法條全文：
商標法第82條
明知為前條商品而販賣、意圖販賣而陳列、輸出或輸入者，處
1年以下有期徒刑、拘役或科或併科新臺幣5萬元以下罰金。
商標法第83條
犯前 2 條之罪所製造、販賣、陳列、輸出或輸入之商品，或所提
供於服務使用之物品或文書，不問屬於犯人與否，沒收之。


司法院資訊處製作；財團法人民間司法改革基金會備份。
